---
title: "Mars Express Power Challenge"
author: "Gabriel De La Parra"
date: "30 de mayo de 2016"
output: html_document
#output: 
#   pdf_document:
#      includes:
#         in_header: Preamble.tex
#      toc: true
#      toc_depth: 3
#      number_sections: true
#      keep_tex: true
---


```{r, message=FALSE, warning=FALSE}
library(dplyr)
library(zoo)
library(miscTools)
library(randomForest)
library(ggplot2)
```

```{r, cache=TRUE}
setwd("C:/Users/clgadel/Desktop/DCC/4 - 2016.01/CC71Q-1 Introducción a la Mineria de Datos/Tareas/Mars Express")
dmop1 <- read.csv("Data\\train_set\\context--2008-08-22_2010-07-10--dmop.csv")
evtf1 <- read.csv("Data\\train_set\\context--2008-08-22_2010-07-10--evtf.csv")
ftl1 <- read.csv("Data\\train_set\\context--2008-08-22_2010-07-10--ftl.csv")
ltdata1 <- read.csv("Data\\train_set\\context--2008-08-22_2010-07-10--ltdata.csv")
saaf1 <- read.csv("Data\\train_set\\context--2008-08-22_2010-07-10--saaf.csv")
power1 <- read.csv("Data\\train_set\\power--2008-08-22_2010-07-10.csv")
```

## Visualización
Con el objetivo de obtener una impresión de los datos, se procedió a graficar estos en bruto y buscar correlaciones entre los datos. 

Los sets del problema tienen los siguientes datos:
```{r}
head(saaf1,10)
head(dmop1,10)
head(evtf1,10)
head(ftl1,10)
head(ltdata1,10)
head(power1,10)
```

Al graficar cada uno de estos sets por separado, se pueden obtener los siguientes gráficas:
```{r}

```

Al graficar los valores de potencia, los datos de incidencia solar y los datos de misión, se puede apreciar que existe una correlación entre los anteriores, por lo que se procedió a trabajar sobre estos datos en primera instancia. 
%Grafico de power1, saaf1 y ltdata1;
